【裁判字號】    95,訴,2553
【裁判日期】    951017
【裁判案由】    毒品危害防制條例
【裁判全文】
臺灣板橋地方法院刑事判決              95年度訴字第2553號
公  訴  人  臺灣板橋地方法院檢察署檢察官
被      告  甲○○
上列被告因違反毒品危害防制條例案件，經檢察官提起公訴（95
年度毒偵字第4857號），被告於準備程序中先就被訴事實為有罪
之陳述，經告知被告簡式審判程序之旨，並聽取當事人之意見後
，本院合議庭裁定由受命法官獨任依簡式審判程序進行，茲判決
如下：
    主  文
甲○○施用第一級毒品，累犯，處有期徒刑玖月。扣案如附表編
號１、２、３之第一級毒品海洛因及第二級毒品安非他命，均沒
收銷燬；扣案如附表編號４、５、６、７所示之包裝袋及電子磅
秤，均沒收。
    事  實
一、甲○○前曾犯違反麻醉藥品管理條例、脫逃等案件，其中於
    民國（下同）92年間，因脫逃案件，經本院判處有期徒刑3
    月確定，甫於92年12月29日以易科罰金執行完畢，另於92年
    間，因施用毒品案件，經依本院92年度毒聲字第358 號刑事
    裁定送觀察、勒戒後，認有繼續施用毒品傾向，旋依本院92
    年度毒聲字第1804號刑事裁定入戒治處所施以強制戒治，迄
    93年3 月19日因停止處分執行出所，並於同年9 月23日執行
    期滿，由臺灣板橋地方法院檢察署檢察官以93年度戒毒偵字
    第353 號為不起訴處分確定。詎猶不思戒絕毒癮，仍基於施
    用第一級毒品及第二級毒品之犯意，於94年7 月11日下午4
    時許，在其位於臺北縣中和市○○路76號4 樓之原居所內，
    以將第一級毒品海洛因及第二級毒品安非他命混合置入吸食
    器內以火燒烤再吸食所產生煙霧之方式，施用第一級毒品海
    洛因及第二級毒品安非他命1 次，嗣於95年7 月11日下午5
    時40分許，為警循線在上址查獲，並扣得其所有暨持有之第
    一級毒品海洛因11包（淨重計39.65 公克）、第二級毒品安
    非他命19包（淨重計15.6公克）、殘渣袋14個（內含第一級
    毒品海洛因殘渣─量微未秤重）及其所有供施用第二級毒品
    安非他命所預備之電子磅秤1 台。
二、案經臺北縣政府警察局中和分局報請臺灣板橋地方法院檢察
    署檢察官偵查起訴，再由本院合議庭裁定進行簡式審判程序
    審理。
    理  由
一、按本件被告甲○○所犯為死刑、無期徒刑、最輕本刑為3 年
    以上有期徒刑以外之罪，其於準備程序進行中先就被訴事實
    為有罪之陳述，經告知簡式審判程序之旨，並聽取公訴人、
    被告之意見後，本院合議庭認宜由受命法官獨任進行簡式審
    判程序，爰依刑事訴訟法第273 條之1 第1 項規定，裁定進
    行簡式審判程序，合先敘明。
二、上揭犯罪事實，業據被告甲○○於本院準備程序中及審理時
    坦承不諱，且其於95年7 月11日下午5 時40分許為警查獲後
    所採集之尿液檢體，經送請臺灣檢驗科技股份有限公司遞以
    EIA 酵素免疫分析法初步檢驗、GC/MS 氣相層析質譜儀確認
    檢驗結果，均呈現鴉片類、安非他命類陽性反應，有該公司
    95年7 月25日濫用藥物尿液檢驗報告1 份附卷可稽，此外，
    被告為警查獲之際，確有扣得如事實欄所載之物品，亦有臺
    北縣政府警察局中和分局搜索、扣押筆錄、扣押物品目錄表
    影本各1 份及扣案物品照片影本4 幀在卷可稽，堪信被告自
    白確與事實相符。次按關於海洛因與安非他命可否併用或混
    合施用之疑義部分，查海洛因及安非他命之吸食方式，依施
    用者之習慣而有所不同，並無一定模式可循，依法務部調查
    局以往鑑定之經驗，確曾於毒品證物及吸食工具等之檢驗發
    現前二者毒品摻雜之案例，故研判應有施用者將前二者同置
    於吸食器內施用之可能，此有卷附之另案法務部調查局91年
    6 月28日調科壹字第09100425110 號函影本可按，是本院對
    於被告自白其將海洛因及安非他命混合施用一節，尚難遽認
    其在客觀上不可能而加以排斥，併此敘明。末查被告先前於
    92年間，因施用毒品案件，經依本院92年度毒聲字第358 號
    刑事裁定送觀察、勒戒後，認有繼續施用毒品傾向，旋依本
    院92年度毒聲字第1804號刑事裁定入戒治處所施以強制戒治
    ，迄93年3 月19日因停止處分執行出所，並於同年9 月23日
    執行期滿，由臺灣板橋地方法院檢察署檢察官以93年度戒毒
    偵字第353 號為不起訴處分確定，有臺灣高等法院被告前案
    紀錄表1 份在卷足憑，堪認被告確係於前經觀察、勒戒暨強
    制戒治執行完畢釋放後5 年內，再犯本件施用第一級毒品及
    第二級毒品犯行，核與毒品危害防制條例第23條第2 項規定
    相符，應依法論科。
三、查海洛因、安非他命分別為毒品危害防制條例第2 條第2 項
    第1 款、第2 款所定之第一級毒品及第二級毒品，不得持有
    、施用。核被告所為，係犯同條例第10條第1 項之施用第一
    級毒品罪及同條例第10條第2 項之施用第二級毒品罪；其施
    用前、後持有海洛因、安非他命之低度行為，均應為施用之
    高度行為所吸收，不另論罪；又其以一施用行為同時觸犯施
    用第一級毒品及施用第二級毒品2 罪名，為想像上競合犯，
    應依刑法第55條前段規定從一重之施用第一級毒品罪論處。
    末查被告於92年間，因脫逃案件，經本院以判處有期徒刑3
    月確定，甫於92年12月29日以易科罰金執行完畢，有臺灣高
    等法院被告前案紀錄表1 份在卷可查，其於前案有期徒刑執
    行完畢後5 年內，故意再犯本案有期徒刑以上之罪，為累犯
    ，應依刑法第47條規定加重其刑。爰審酌被告前經觀察、勒
    戒、強制戒治及刑罰之執行完畢後，猶另萌施用毒品犯意，
    再犯本罪，顯見其戒除毒癮之意志薄弱，且未衷心悛悔，漠
    視法令之禁制，恣意濫用毒品，其行可訾，惟尚知坦承犯行
    ，兼衡其施用毒品之種類、期間、次數、動機、目的、手段
    等一切情狀，量處如主文所示之刑，以資懲儆。
四、扣案之第一級毒品海洛因11包（淨重計39.65 公克─不含包
    裝袋）、第二級毒品安非他命19包（淨重計15.6公克─不含
    包裝袋）、殘渣袋14個內含之第一級毒品海洛因殘渣─量微
    未秤重），均係本案查獲之毒品，已如上述，爰均依毒品危
    害防制條例第18條第1 項前段之規定，宣告沒收銷燬之；又
    扣案之第一級毒品海洛因包裝袋11只、第二級毒品安非他命
    包裝袋19只、殘渣袋14只（不含其內含之第一級毒品海洛因
    殘渣）、電子磅秤1 台，均係被告所有供施用第一級毒品海
    洛因及施用第二級毒品安非他命所預備之物，業據其供明在
    卷，爰均依刑法第38條第1 項第2 款規定宣告沒收，末查本
    件被告為警查獲時所一併查扣之分裝袋51只（卷附扣押物品
    清單誤載為「61個」），被告堅陳該等分裝袋與本案無關等
    語，本院復查又無其他積極證據足以證明該等分裝袋確與本
    案具有何關聯性，爰不予宣告沒收，另卷附扣押物品清單雖
    記載扣案之分裝勺係被告所有之物（參見偵查卷第51頁），
    惟該分裝勺係斯時一併遭警方查獲之被告友人吳英豪所有之
    物（吳英豪涉嫌違反毒品危害防制條例案件部分，另案由臺
    灣板橋地方法院檢察署檢察官偵辦），業據吳英豪於警詢時
    及偵查中供明在卷，核與被告於警詢時及偵查中就此部分供
    述之情節相符，是該清單就此部分顯屬誤載，爰併予指正，
    均附此敘明。
據上論斷，應依刑事訴訟法第273 條之1 第1 項、第299 條第1
項前段，毒品危害防制條例第10條第1 項、第2 項、第18條第1
項前段，刑法第11條前段、第47條第1 項、第55條、第38條第1
項第2 款，判決如主文。
本案經檢察官黃仙宜到庭執行職務。
中    華    民    國    95    年    10    月    17   日
                  刑事第八庭  法  官  王屏夏
上列正本證明與原本無異。
如不服本判決，應於判決送達後10日內向本院提出上訴狀（應附
繕本），上訴於臺灣高等法院。
                              書記官  陳金鳳
中    華    民    國    95    年    10    月    17   日
附錄本案論罪科刑法條全文：
毒品危害防制條例第10條
施用第一級毒品者，處 6 月以上 5 年以下有期徒刑。
施用第二級毒品者，處 3 年以下有期徒刑。
附表：
１扣案之第一級毒品海洛因11包（淨重計39.65 公克─不含包裝
  袋）。
２扣案之第二級毒品安非他命19包（淨重計15.6公克─不含包裝
  袋）。
３扣案殘渣袋14個內含之第一級毒品海洛因殘渣（量微未秤重）
  。
４扣案之第一級毒品海洛因包裝袋11只。
５扣案之第二級毒品安非他命包裝袋19只。
６扣案之殘渣袋14只（不含其內含之第一級毒品海洛因殘渣）。
７扣案之電子磅秤1台。
───────以下空白─────────────────


司法院資訊處製作；財團法人民間司法改革基金會備份。
